臺灣臺北地方法院交通事件裁定　　　　 96年度交聲字第278號
原處分機關　交通部公路總局臺北區監理所板橋監理站
受處分人　　甲○○
上列受處分人因違反道路交通管理處罰條例案件，對於交通部公
路總局台北區監理所板橋監理站中華民國96年3 月3 日所為之處
分（原處分案號：板監裁字第裁4I-C00000000號），聲明異議，
本院裁定如下：
        主  文
異議駁回。
        理  由
一、按道路交通安全規則第2 條第1 項第1 款及道路交通管理處
    罰條例第3 條第8 款均明文規定該等有關道路交通管理法規
    所指之「汽車」均包含「機器腳踏車」。又按汽車駕駛人停
    車時，在禁止臨時停車處所停車者，處新臺幣（下同）6 百
    元以上1 千2 百元以下罰鍰，而設有禁止臨時停車之處所不
    得停車，道路交通管理處罰條例第56條第1 項第1 款、道路
    交通安全規則第112 條第1 項第1 款均定有明文。
二、本件受處分人即異議人甲○○，於民國95年11月2 日上午10
    時50分許，將車號AIQ-559 號重型機車（下簡稱系爭機車）
    停放於臺北縣中和市○○街口、畫有紅色實線路段，遇臺北
    縣政府警察局交通隊認受處分人違反道路交通管理處罰條例
    第56條第1 項第1 款規定，因車主不在現場，即以科學儀器
    拍照後掣單舉發，惟受處分人於應到案日期前到案陳述，原
    處分機關仍認受處分人有前開違規行為，依前揭道路交通管
    理處罰條例第56條第1 項第1 款規定裁處罰鍰新臺幣6 百元
    。
三、受處分人就其騎乘之系爭機車於前揭舉發時地停放於黃色實
    線上之事實，固坦承不諱，惟仍矢口否認有何違反道路交通
    管理處罰條例之行為，辯稱：現場禁止臨時停車線距離路面
    邊緣近1 公尺寬，不合交通標誌標線號誌設置規則第169 條
    之規定，且道路交通安全規則第111 、112 條、道路交通管
    理處罰條例第55、56條均無明確規定臨時停車線外不得停車
    ，該處24小時均有車輛停放，故處分顯有不公云云，經查：
  (一)受處分人於前揭舉發時地，將系爭機車停放於畫有紅色實線
    路段之事實，除據受處分人坦承不諱外，且有現場舉發照片
    在卷可佐，故受處分人於禁止臨時停車處所停車之違規事實
    已臻明確，堪以認定。
  (二)受處分人雖抗辯：(1)紅色實線之繪製距離路面邊緣近1 公尺
    寬，不合交通標誌標線號誌設置規則第169 條之規定，且(2)
    道路交通安全規則第111 、112 條、道路交通管理處罰條例
    第55、56條均無明確規定臨時停車線外不得停車云云。惟：
    1.按「禁止臨時停車線，用以指示禁止停車路段，以劃設於
      道路緣石正面及頂面為原則，無緣石之道路得標繪於路面
      上，距路面邊緣以30公分為度。」、「本標線為紅色實線
      ，線寬除設於緣石，正面者以緣石高度為準外，其餘皆為
      10公分。」，交通標誌標線號誌設置規則第169 條第1項
      、第2 項定有明文。
    2.而本件由舉發照片可知：臺北縣中和市○○街口路段屬無
      緣石道路，路旁植有路樹、設有電線桿、地面尚有水溝蓋
      等情，是本路段路面邊緣斷無由路樹處、甚或電線桿設立
      處起算，而應由「水溝蓋邊緣」起算，而本件之臨時停車
      紅色實線，即係於水溝蓋邊緣處地面，並無超越30公分等
      情，此業經本院函詢臺北縣政府明確，此有臺北縣政府96
      年4 月4 日北府交工字第0960193452號函在卷可稽。且本
      件臺北縣中和市○○街口之紅色實線，係臺北縣中和市公
      所繪製等情，亦經上開函文、臺北縣中和市公所96年4 月
      10日北縣中養字第0960015409號函確認，則本件禁止臨時
      停車之交通標線效力無虞。受處分人任意辯稱：該臨時停
      車線距路緣1 公尺云云，顯屬無據，委無足取。
    3.而禁止臨時停車線之效力，係用以指示禁止停車「路段」
      ，且禁止臨時停車於道路交通安全規則、道路交通管理處
      罰條例亦均係規定「禁止臨時停車之『處所』不得停車」
      ，則其意涵非指「僅繪製紅色條狀線」之面積上不得停車
      ，而係該「路段」均不得停車，而不論是否於線上、或線
      內、或線外。受處分人為合法考領駕照之人，豈有不知之
      理？況由現場舉發照片顯示：受處分人停置之機車後輪正
      壓放於「紅色實線」上乙節，則又何需區分線上、線內、
      線外，受處分人之違規事實已明。受處分人空言辯解：並
      非停放於禁止停車之紅線上，並非不能停車云云，委無足
      採。
四、綜上所述，受處分人確有在禁止臨時停車處所停車之違規行
    為，原處分機關自應對受處分人為裁罰，固非無見，惟受處
    分人違反者係道路交通管理處罰條例第56條第1 項第1 款之
    規定，且應依據違反道路交通管理事件統一裁罰標準表於應
    到案期限前到案聽後裁決之規定，從輕裁處6 百元罰鍰，核
    無不合。本件聲明異議為無理由，應予駁回。
據上論斷，應依道路交通案件處理辦法第19條，裁定如主文。
中　　華　　民　　國　　96　　年　　4 　　月　　27　　日
 　　　　　　　　 交通法庭  法　官　郭惠玲
如不服本裁定，應於裁定送達後5 日內向本院提出抗告狀。
以上正本證明與原本無異
       　　　　　　　　　　 書記官　鄭雅文
中　　華　　民　　國　　96　　年　　5 　　月　　1 　　日
